【裁判字號】    92,交易,163
【裁判日期】    921027
【裁判案由】    公共危險等
【裁判全文】
臺灣士林地方法院刑事判決                        九十二年度交易字第一六三號
    聲  請  人  臺灣士林地方法院檢察署檢察官
    被      告  乙○○
右列被告因公共危險等案件，經檢察官聲請簡易判決處刑（九十二年度偵字第八三六
二二號、九十二年度調偵字第二三四號），本院士林簡易庭認不得逕行簡易程序（九
十二年度士交簡字第一三八六號），改依通常程序，經被告為有罪之陳述，本院合議
庭裁定改依簡式審判程序審理，並判決如左：
    主  文
乙○○服用酒類，不能安全駕駛動力交通工具而駕駛，處拘役肆拾日，如易科罰金以
參佰元折算壹日；又因過失傷害人，處有期徒刑參月，如易科罰金以參佰元折算壹日
。
    事  實
一、乙○○明知服用酒類後，將使駕駛車輛之注意力減低，反應能力趨緩，而危及其
    他用路人行車安全，仍於九十二年三月八日晚上七時許起至十時止，在台北縣淡
    水鎮○○路某小吃店與友人共飲六瓶啤酒後，原應注意未考領有汽車駕駛執照及
    飲酒後吐氣所含酒精成份超過每公升０．二五毫克以上者，不得駕車，且於飲酒
    後業已達輕度協調功能降低，意識模糊，而不能安全駕駛動力交通工具之狀況下
    ，竟仍於同日晚上十時十分許，無照駕駛車牌號碼ＣＪＰ─九三五號機車，由台
    北縣淡水鎮○○路出發，沿台北縣淡水鎮○○路由淡水往三芝方向行駛，嗣於同
    日晚上十時三十分許，行經淡金路三段二號前，原應注意依標誌之規定，行車速
    限為五十公里，並應注意車前狀況，隨時採取必要之安全措施，而依當時氣候晴
    ，雖為夜間但有照明，路面乾燥、無缺陷、無障礙物，視距良好等情形，並無不
    能注意之情事，竟疏未注意，於飲酒後注意力降低，猶以時速約六十五公里之速
    度超速行駛，且疏未注意車前狀況，致所駕駛重型機車先撞擊順向停放在離道路
    右側邊緣二點三公尺，而未緊靠道路停放之車牌號碼ＨＥ－九五五六號自小客車
    左後方保險桿，致機車向左偏移前行，復撞及正站在該自小客車左側車旁之使用
    人甲○○，使甲○○因而受有右上頷骨骨折、頭部外傷合併腦挫傷等傷害。嗣經
    路人報警處理，未報明肇事人姓名，員警前往現場處理時，乙○○於未被有偵查
    犯罪職權之機關或公務員發覺其為犯人前，向前往現場處理之台北縣警察局淡水
    分局交通分隊員警蕭鎮慶當場承認為肇事人，而接受裁判。後經警檢測乙○○之
    呼氣酒精濃度值為每公升○．三○毫克，始查悉乙○○酒後駕車之情。
二、案經被害人甲○○及其配偶賀麒芸訴由臺北縣政府警察局淡水分局報告臺灣士林
    地方法院檢察署檢察官偵查後聲請簡易判決處刑。
    理  由
一、右揭犯罪事實，業據被告乙○○於偵查及本院審理時自白不諱，核與證人甲○○
    、賀麒芸及現場目擊證人鄭小絹之證述情節相符，並有道路交通事故現場圖、道
    路交通事故調查報告表(一)、(二)、道路事故補充資料表、診斷證明書、舉發違反道
    路交通管理事件通知單各一紙及現場照片十六張在卷可稽。又被告於肇事前曾服
    用酒類，並經警測得被告呼氣酒精濃度為每公升０．三０毫克之事實，有酒精濃
    度測試紀錄單一紙在卷可稽，依照卷附行政院國軍退除役官兵輔導委員會臺北榮
    民總醫院八十八年八月五日（八八）北總內字第二六八六八號函示，人體呼氣酒
    精濃度達於每公升０．二五毫克時，即有輕度協調功能降低之情形，達每公升０
    ．五毫克時，即有反應較慢、感覺減低並影響駕駛之情形，佐以被告供承其酒後
    騎乘機車，已達於意識狀態模糊，復未能注意車前狀況，因而撞擊甲○○之自用
    小客車以致肇事等情，顯見被告服用酒類已影響其精神及反應，達不能安全駕駛
    動力交通工具而駕駛之事實，洵堪認定。
二、按汽車駕駛人未領有駕駛執照不得駕車，道路交通安全管理處罰條例第二十一條
    第一項第一款定有明文；次按行車速度，依標誌之規定；汽車行駛時，駕駛人應
    注意車前狀況，並隨時採取必要之安全措施；汽車駕駛人飲酒後其吐氣所含酒精
    成份超過每公升○．二五亳克以上者，不得駕車，道路交通安全規則第九十三條
    第一項前段、第九十四條第三項與同規則第一百十四條第二款分別定有明文。被
    告明知未考領有汽車駕駛執照，駕駛技術未臻純熟而騎乘機車，且應注意遵守上
    述道路交通安全規定，又肇事地點行車速限為五十公里，且事發當時氣候晴，雖
    為夜間但有照明，路面乾燥、無缺陷、無障礙物，視距良好等情，有卷附之道路
    交通事故調查報告表(一)在卷可參，依當時情形並無不能注意之情事，詎被告竟於
    飲用酒類後吐氣所含酒精濃度超過每公升○．二五毫克後，仍駕車，且猶以時速
    六十五公里之速度超速行駛，復未注意車前狀況，致生本件車禍，其有過失至明
    。再按，停車時應依車輛順行方向緊靠道路右側，其右側前後輪胎外側距離緣石
    或路面邊緣不得逾四十公分，道路交通安全規則第一百十二條定有明文。經查，
    本件告訴人甲○○將車牌號碼ＨＥ－九五五六號自小客車停放在離道路右側邊緣
    二點三公尺處，未緊靠道路右側停放之事實，為告訴人甲○○陳明在卷，並有卷
    附道路交通事故現場圖及現場照片可證，是告訴人甲○○疏未注意緊靠道路右側
    停車，致被告所騎乘機車車頭先撞擊甲○○車輛之左後保險桿，往左偏移前行再
    撞及站在該自小客車左側車旁之甲○○，故告訴人甲○○亦與有過失。又甲○○
    因本件車禍受有如事實欄所述之傷害，有馬偕紀念醫院診斷書證明書附卷可參，
    被告之過失與甲○○所受上開傷害間顯有相當因果關係，甲○○雖未緊靠道路右
    側停放其使用中之自用小客車，與有過失，但不影響被告過失責任之認定，被告
    自應負過失傷害罪責。
三、核被告乙○○於飲酒後已達於不能安全駕駛之狀態，猶騎乘機車，係犯刑法第一
    百八十五條之三之服用酒類，不能安全駕駛動力交通工具而駕駛罪；又被告因過
    失致被害人甲○○受傷，係犯刑法第二百八十四條第一項前段之過失傷害罪。被
    告所犯前開二罪，犯意各別，罪質互異，應予分論併罰。又被告係無駕駛執照且
    酒醉駕車因而致人受傷，依法應負刑事責任，就其所犯過失傷害部分，應依道路
    交通管理處罰條例第八十六條第一項之規定，加重其刑。被告於肇事後未被有偵
    查犯罪職權之機關或公務員發覺其為犯人前，向前來處理之員警即台北縣警察局
    淡水分局交通分隊員警蕭鎮慶，自承其為肇事者，有自首調查表在卷足徵，且被
    告於自首後接受裁判，是被告就過失傷害部分符合自首之規定，應依刑法第六十
    二條前段規定減輕其刑，並先加重後減輕之。爰審酌被告之素行、飲酒後駕車危
    及用路人行車安全程度、被害人亦與有過失之過失輕重程度、犯後態度良好，及
    未與被害人達成民事和解賠償損害等一切情狀，各量處如主文所示之刑，並均諭
    知易科罰金之折算標準。
據上論斷，應依刑事訴訟法第四百五十二條、第二百九十九條第一項前段、第二百七
十三條之一第一項，刑法第一百八十五條之三、第二百八十四條第一項前段、第六十
二條前段，第四十一條第一項前段，道路交通管理處罰條例第八十六條第一項，罰金
罰鍰提高標準條例第一條前段、第二條，判決如主文。
中      華      民      國      九十二      年    十    月    二十七    日
                                    臺灣士林地方法院刑事第四庭
                                        法  官  何  信  慶
右正本證明與原本無異。
如不服本判決，應於判決送達後十日內，向本院提出上訴狀。
                                        書記官  魏  里  安
中      華      民      國      九十二      年    十    月    二十七    日
附錄本判決論罪科刑依據之法條：
刑法第一百八十五條之三：
服用毒品、麻醉藥品、酒類或其他相類之物，不能安全駕駛動力交通工具而駕駛者，
處一年以下有期徒刑、拘役或三萬元以下罰金。
刑法第二百八十四條第一項前段：
因過失傷害人者，處六月以下有期徒刑、拘役或五百元以下罰金，致重傷者，處一年
以下有期徒刑、拘役或五百元以下罰金。


司法院資訊處製作；財團法人民間司法改革基金會備份。
